臺灣新竹地方法院民事裁定　　　　　　100年度竹簡字第525號
原　　　告　張文蕙
被　　　告　沈佳慧
上列當事人間損害賠償事件，本院裁定如下：
    主  文
原告之訴及假執行之聲請均駁回。
訴訟費用由原告負擔。
    理  由
一、原告起訴主張：其於民國94年間，經由訴外人太平洋房屋仲
    介股份有限公司（下稱太平洋房屋公司）之仲介，購買被告
    所有門牌號碼為新竹市○○路648巷112號之房屋（下稱系爭
    房屋），惟該房屋有漏水之瑕疵，被告表明修繕後交屋，嗣
    經訴外人太平洋房屋公司委請金鑫工程顧問有限公司（下稱
    金鑫公司）修繕，修繕金額共新台幣（下同）85,000元，訴
    外人太平洋房屋公司支付50,000元，由原告負擔35,000元，
    原告並於95年4月間遷入系爭房屋居住，惟原告發現仍有地
    下室、一樓孝親房、三樓主臥室、廚房、客廳的天花板漏水
    、壁癌等瑕疵；經另委託金鑫公司估價一樓客廳抓漏工程費
    用為27,000元，委託興仁防水工程行就系爭房屋一樓至六樓
    防水、壁癌完全修復估價，需耗費145,000元；委託昌益工
    程行就系爭房屋天花板、地板修復需240,710元（含部分裝
    潢費用），則原告因系爭房屋漏水之瑕疵至少受有300,000
    元之損害。本件與鈞院95年度竹簡字第480號案件為同一案
    件，該案件原告請求30萬元，然法院只判給110,410元，本
    次起訴係請求剩下的189,590元等語。
二、按原告之訴，其訴訟標的為確定判決之效力所及者，法院應
    以裁定駁回之，民事訴訟法第249條第1項第7款後段定有明
    文。故為訴訟標的之法律關係，於確定之終局判決中已經裁
    判者，就該法律關係即有既判力，有一事不再理原則之適用
    ；所謂同一事件，必同一當事人就同一法律關係而為同一之
    請求（最高法院19年上字第278號判例意旨參照）。
三、經查：原告曾於95年5月18日對被告提起損害賠償訴訟，主
    張其向被告購買之系爭房屋有瑕疵，爰依民法瑕疵擔保相關
    規定，請求被告損害賠償等語。嗣上開事件經本院95年度竹
    簡字第480號判決「被告應給付原告新臺幣壹拾壹萬零肆佰
    壹拾元。原告其餘之訴駁回。訴訟費用由被告負擔百分之三
    十六，餘由原告負擔。本判決第一項得假執行」，原告不服
    提起上訴後又具狀撤回上訴確定在案。上述事實業經本院依
    職權調閱本院95年度竹簡字第480號及96年度簡上字第57號
    損害賠償事件卷宗查核屬實，而本件原告主張之事實與上開
    案件案為同一事實，亦據本院當庭詢明無訛，故本件訴訟標
    的法律關係顯然已為本院95年度竹簡字第480號及96年度簡
    上字第57號事件之既判力效力所及。茲原告就已為確定判決
    效力所及之訴訟標的，復提起本件訴訟，依前揭規定，自非
    合法，應予駁回。
四、依民事訴訟法第249條第1項第7款後段，第95條，第78條裁
    定如主文。
中    華    民    國   100    年    12    月    23    日
                  民事第一庭  法  官  吳靜怡
以上正本，係照原本作成。
如對本判決上訴，須於判決送達後20日內向本院提出上訴狀。
如委任律師提起上訴者，應一併繳納上訴審裁判費。
?                             書記官  馮玉玲
中    華    民    國   100    年    12    月    23    日